【裁判字號】    97,上易,173
【裁判日期】    970507
【裁判案由】    竊盜
【裁判全文】
臺灣高等法院臺南分院刑事判決         97年度上易字第173號
上  訴  人  臺灣臺南地方法院檢察署檢察官
被      告  乙○○
上列上訴人因被告竊盜案件，不服臺灣臺南地方法院96年度易字
第1486號中華民國97年2月1日第一審判決（起訴案號：臺灣臺南
地方法院檢察署96年度偵字第15159號、96年度偵續字第122號）
，提起上訴，本院判決如下：
    主  文
原判決關於如附表編號5所示部分及其定執行刑均撤銷。
乙○○竊盜，累犯，處拘役肆拾日，減為拘役貳拾日，如易科罰
金以新台幣壹仟元折算壹日；又竊盜，累犯，處拘役肆拾日，減
為拘役貳拾日，如易科罰金以新台幣壹仟元折算壹日。應執行拘
役拾日，如易科罰金以新台幣壹仟元折算壹日。
    事  實
一、乙○○曾於民國94年間因犯搶奪、連續搶奪罪，經法院各判
    處有期徒刑8月，應執行有期徒刑1年3月確定，並於95年9月
    30日執行完畢。
二、96年3月底某日，乙○○利用借住在甲○○位於臺南市○○
    ○街48號201室承租處機會，趁甲○○不注意之際，意圖為
    自己不法之所有，徒手竊取甲○○所有之銀色行動電話1支
    (廠牌：GEO、機型：GC688)。隔2、3日後，復另意圖為自己
    不法之所有，在甲○○上開住處，以相同方式，竊取甲○○
    所有紅色行動電話1支 (廠牌：NOKIA，機型：不詳)。得手
    後均變賣予不詳之通訊行得款花用。
三、案經台南市警察局、台南市警察局第一分局報請台灣台南地
    方法院檢察署檢察官偵查起訴。
    理  由
一、上揭犯罪事實迭據被告乙○○於警詢、偵查及法院審理時坦
    承不諱。核與證人甲○○於警詢及偵查中之證述相符。並有
    車輛失竊車牌遺失作業─詳細資料畫面、臺南市警察局車輛
    失竊電腦輸入單、搜索扣押筆錄各1件等附卷可資佐證。
二、核被告乙○○所為2件犯行，均係犯刑法第320條第1項之普
    通竊盜既遂罪。其所為上開2件竊盜犯行，犯意各別，行為
    互殊，應予分論併罰。被告有上開所述之前案科刑及執行紀
    錄，有卷附臺灣高等法院被告前案紀錄表可按，其受有期徒
    刑之執行完畢，5年以內故意再犯本案有期徒刑以上之罪，
    為累犯，應均依刑法第47條第1項之規定，分別加重其刑。
三、原審以被告犯竊盜罪事證明確，因予論科，固非無見。惟查
    ，如附表編號5部分，檢察官係起訴被告2次竊盜犯行，原判
    決理由欄關於如附表編號5部分，僅論列被告1次竊盜犯罪，
    且於主文欄亦僅諭知1竊盜罪。原審認定關於如附表編號5部
    分，其事實與理由、主文欄之記載矛盾。檢察官上訴理由指
    摘及此，為有理由。自應由本院將原判決關於如附表編號5
    所示及其定執行刑部分均撤銷，以符法制。爰審酌被告不思
    圖報，隨意竊取友人財物，顯然欠缺法紀觀念，及其犯罪動
    機、前科素行、手段、犯罪後坦承犯行等一切情狀，就其所
    犯2件竊盜犯行，分別量處如主文第2項所示之拘役刑，並定
    其應執行刑。且因被告所為上開2件竊盜犯行，時間均在96
    年4月24日以前，合於減刑條件，均依中華民國96年罪犯減
    刑條例第2條第1項第3款規定，各減其刑期2分之1及併諭知
    易科罰金之折算標準。至於被告所犯原判決附表編號1至4、
    6至8等7件竊盜事實，經原審判處罪刑後，檢察官及被告均
    未提起上訴，已分別確定如附表編號1至4、6至8部分所示，
    上開部分自不在本院審理範圍，附此敘明。
四、據上論結，應依刑事訴訟法第369條第1項、第364條、第299
    條第1項前段，刑法第320條第1項，第47條第1項，第51條第
    6款，刑法施行法第1條之1第1項、第2項前段，中華民國96
    年罪犯減刑條例第2條第1項第3款、第7條、第10條第1項，
    判決如主文。
本案經檢察官劉得鉦到庭執行職務。
中    華    民    國    97    年    5     月    7     日
                  刑事第二庭    審判長法  官  葉居正
                                      法  官  吳勇輝
                                      法  官  郭千黛
以上正本證明與原本無異。
不得上訴。
                                      書記官  尤乃玉
中    華    民    國    97    年    5     月    8     日
附表：
┌──┬─────┬──────────────────┐
│編號│事      實│    主                      文      │
├──┼─────┼──────────────────┤
│ 1  │犯罪事實(一)│乙○○竊盜，累犯，處拘役壹拾日，減為│
│    │          │拘役伍日，如易科罰金，以新臺幣壹仟元│
│    │          │折算壹日。                          │
├──┼─────┼──────────────────┤
│ 2  │犯罪事實(二)│乙○○竊盜，累犯，處拘役壹拾日，減為│
│    │          │拘役伍日，如易科罰金，以新臺幣壹仟元│
│    │          │折算壹日。                          │
├──┼─────┼──────────────────┤
│ 3  │犯罪事實(三)│乙○○竊盜，累犯，處拘役肆拾日，減為│
│    │          │拘役貳拾日，如易科罰金，以新臺幣壹仟│
│    │          │元折算壹日。                        │
├──┼─────┼──────────────────┤
│ 4  │犯罪事實(四)│乙○○竊盜，累犯，處拘役壹拾伍日，減│
│    │          │為拘役柒日，如易科罰金，以新臺幣壹仟│
│    │          │元折算壹日。                        │
├──┼─────┼──────────────────┤
│ 5  │犯罪事實(五)│乙○○竊盜，累犯，處拘役肆拾日，減為│
│    │          │拘役貳拾日，如易科罰金以新台幣壹仟元│
│    │          │折算壹日；又竊盜，累犯，處拘役肆拾日│
│    │          │，減為拘役貳拾日，如易科罰金以新台幣│
│    │          │壹仟元折算壹日。                    │
│    │          │                                    │
├──┼─────┼──────────────────┤
│ 6  │犯罪事實(六)│乙○○竊盜，累犯，處有期徒刑陸月，減│
│    │          │為有期徒刑月，如易科罰金，以新臺幣│
│    │          │壹仟元折算壹日。                    │
├──┼─────┼──────────────────┤
│ 7  │犯罪事實(七)│乙○○竊盜，累犯，處拘役肆拾日，減為│
│    │          │拘役貳拾日，如易科罰金，以新臺幣壹仟│
│    │          │元折算壹日。                        │
├──┼─────┼──────────────────┤
│ 8  │犯罪事實(八)│乙○○竊盜，累犯，處拘役肆拾日，如易│
│    │          │科罰金，以新臺幣壹仟元折算壹日。    │
└──┴─────┴──────────────────┘
附錄本案論罪科刑法條全文：
中華民國刑法第320條
（普通竊盜罪、竊佔罪）
意圖為自己或第三人不法之所有，而竊取他人之動產者，為竊盜
罪，處 5年以下有期徒刑、拘役或5百元以下罰金。
意圖為自己或第三人不法之利益，而竊佔他人之不動產者，依前
項之規定處斷。
前二項之未遂犯罰之。


司法院資訊處製作；財團法人民間司法改革基金會備份。
